# 新收入准则收入确认时点咨询

提问人：qinchuan449 时间：2020-08-20 08:05:06
感谢陈版主百忙之中解答疑问。被审计单位从事航空代理业务，简单的来说就是卖飞机票，根据客户的需求从航空公司低价采购机票高价卖给客户，赚取中间的差价，公司采用差额法确认收入，即机票价差。但应收账款、应付账款以及预收账款核算的是机票总价，就是应收客户的机票的总价和应付给航空公司的机票总价。想咨询陈版主：
1 、被审计单位在出票时即按照差额法确认收入，但出票后到客户真正乘坐飞机会有一段时间，这段时间会有一部分机票客户是可以退票的。那么对于这部分可以退票的机票被审计单位在出票时即确认收入合理吗？还是等到客户真正乘坐飞机之后再确认收入？
2 、如果被审计在出票时即确认收入，被审计单位应收账款核算的应收的客户的全价机票钱，这其中会有一部分客户还未乘坐飞机，未乘坐飞机的这部分应收账款是否应该转移到合同资产，因为这部分款项还取决时间流逝之外的其他因素。如果需要转移到合同资产，那转移的是机票的差价还是全价？如果是差价，剩余的那部分应收账款应在哪个科目核算？
3 、预收款项核算的也是机票全价，根据新准则，应在合同负债科目下核算，那么预收款项转移到合同负债的是总价还是差价？若是差价，剩余的预收款项在哪个科目核算？
感谢陈版主！

回答人：chenyiwei
1 、从履约义务的履行这一角度而言，在出票时，被审计单位作为机票代理的履约义务已经履行完毕。这种情况下应根据历史经验合理估计退票的比例，参照可变对价的处理方式，对预计“极可能”不会发生退票的这部分代理费确认为收入。后续根据实际退票情况与原预估之间的差异，作为会计估计变更处理。
2 、由于收入确认采用净额法，故应收账款仅应包含待收取的代理费，即形成本企业收入的部分，机票款仍按代收代付处理，通过其他应收款/其他应付款科目核算。由此形成的应收款项为应收账款，不是合同资产。
3 、参照财政部会计司收入准则应用案例“合同负债（电商平台预售购物卡）”，只有将形成本企业代理费的部分才确认为合同负债，其余票款按代收代付处理，确认为其他应付款。